臺灣士林地方法院刑事判決　　　　　　　94年度簡上字第52號
上　訴　人　臺灣士林地方法院檢察署檢察官
被　　　告　甲○○
上列上訴人因被告竊盜案件，不服本院內湖簡易庭94年度湖簡字
第20號，中華民國94年2月21日第一審刑事簡易判決（檢察官聲
請簡易判決處刑案號：台灣士林地方法院檢察署94年度偵字第
889號），提起上訴及移送併辦（94年度偵字第2760號），本院
管轄之第二審合議庭判決如下：
    主  文
上訴駁回。
    事  實
一、甲○○意圖為自己不法所有，於民國93年10月13日凌晨4時
    5分許，駕駛車號GO-4410號自小貨車，至群森營造有限公司
    （以下簡稱群森公司）所承包位在臺北市南港區○○○路工
    地，見該工地之大門未關，即趁機入內竊取6釐米竹節鋼筋
    共100多公斤得手，並放置在該自小貨車上，嗣為工地人員
    丙○○發覺有異而報警查獲。
二、案經群森公司告訴及臺北市政府警察局南港分局報台灣士林
    地方法院檢察署檢察官偵查聲請簡易判決處刑。
    理  由
一、按被告以外之人於審判外之言詞或書面陳述，除法律有規定
    者外，不得作為證據。又被告以外之人於審判外之陳述，經
    當事人於審判程序同意作為證據，法院審酌該言詞陳述或書
    面陳述作成時之情況，認為適當者，亦得為證據。當事人、
    代理人或辯護人於法院調查證據時，知有第159 條第1 項不
    得為證據之情形，而未於言詞辯論終結前聲明異議者，視為
    有前項之同意。又被告以外之人於偵查中向檢察官所為之陳
    述，除顯有不可信之情況者外，得為證據，刑事訴訟法第15
    9 條第1 項、第159 條之5 及第159 條之1 第2 項分別定有
    明文。查被告甲○○對於證人丙○○於警詢時之陳述，在本
    院準備程序中表示無意見，且未於本案言詞辯論終結前聲明
    異議，本院審酌證人丙○○於警詢時之陳述係於被告案發後
    1小時內就其親身經歷之事實所為者，依其陳述作成時之情
    況，並無不適當之情形，自得為證據。次查，證人丙○○於
    偵查中經檢察官告知具結之義務及偽證之處罰後具結並就其
    親身經歷之事實而為陳述，且與其於警詢時陳述內容大致相
    符，並無顯不可信之情形，亦得為證據，合先敘明。
二、訊據被告甲○○固坦承於上開時、地拿取6釐米竹節鋼筋欲
    變賣之事實，惟矢口否認有何竊盜犯行，辯稱：伊係在該工
    地之泥土堆內撿的，如果要偷，也要偷貴重的東西，那些鋼
    筋沒有多少錢，旁邊都有廢鐵可以撿，否認行竊云云。經查
    被告於93年10月13日凌晨4時5分許，駕駛車號GO-4410號自
    小貨車，至群森營造有限公司（以下簡稱群森公司）所承包
    位在臺北市南港區○○○路工地內，取走6釐米竹節鋼筋，
    並放置在該自小貨車上，欲持往變賣之事實，迭據被告於偵
    查及本院審理中坦承不諱，核與證人丙○○於警詢及偵查時
    證述情節相符。被告雖辯稱：該鋼筋係在泥土堆內，係廢鐵
    云云，然觀之卷附現場照片，該工地設有大門及圍籬，且現
    場是正在施作捷運工程之工地一節，此亦據證人丙○○陳述
    在卷，足見該工地並非廢棄閒置之工地，該工地顯係有人管
    理施作，被告自無誤認之可能。再參以證人丙○○復證稱該
    批6釐米竹節鋼筋價值約新台幣500元，屬公司之資產等語，
    被告亦自承其取走鋼筋想要變賣，顯見該批6釐米竹節鋼筋
    應係有價值之物。又被告係利用凌晨天未亮之際，潛入工地
    拿取鋼筋，衡諸常情，被告若認係經人棄置地上不要之物品
    ，何需選在凌晨4點左右撿拾鋼筋？被告若無行竊意圖，大
    可於白天光明正大入工地內撿拾，何需於凌晨夜黑之際入內
    撿拾？顯然被告走進工地內拿取該批鋼筋時知悉為工地施工
    所用之材料，非經丟棄之物甚明。此外復有贓物認領保管收
    據1紙、查獲現場照片9幀在卷可參，被告空言誤認係廢棄物
    而予撿拾，顯係卸責之詞，不足採信，本件事證明確，被告
    犯行洵堪認定，應予依法論科。
三、核被告甲○○所為係犯刑法第320條第1項之竊盜罪。原審以
    被告前開犯行之事證明確，依刑法第320條第1項、第42條第
    2項及罰金罰鍰提高標準條例第1條前段、第2條規定，量處
    被告罰金2,000元，並諭知如易服勞役之折算標準，其認事
    、用法及量刑均尚稱妥適，上訴人提起本件上訴及移請併辦
    意旨略以：被告甲○○於94年1月17日下午4時許，意圖為自
    己不法之所有，在台北縣汐止市○○街7巷33號後方（高速
    公路橋下），竊取乙○○管有之電纜線乙批（長約70公尺、
    重約39公斤）得逞。因認被告此部份所涉之竊盜犯嫌，與本
    件本院審理部分，顯係基於概括犯意反覆為之，屬裁判上一
    罪之連續犯關係，原審未審酌此併辦部分，顯有未當，請求
    撤銷原判決，並將該部分併予審理等語，經查：
（一）按刑法上連續犯所謂出於概括犯意反覆為之，必須多次之
      犯罪行為，自始均在一個預定犯罪計劃內，且出於主觀上
      同一犯意，始足當之。若中途另有新的犯意發生，縱所犯
      為同一罪名，如非連續其開始之犯意，不能成立連續犯。
（二）本案被告犯罪時間為93年10月13日，而本件檢察官上訴及
      請求本院併案審理之被告所涉犯竊盜犯罪時間為94年1月
      17日，檢察官移請併案審理之案件犯罪時間與本案被告之
      犯罪時間，已相隔有3 個月之久，揆諸上開說明，顯然未
      具有時間上之密接性，已難以認定本案部分與檢察官提起
      上訴聲請併案審理部分自始均在被告同一個預定犯罪計劃
      內，而出於主觀上始終同一犯意進行之；況被告亦於本院
      審理中自承本案竊盜係因想拿鋼筋賣錢賺生活費，並否認
      94 年1月17日偷竊電纜線等語（前開本院審判筆錄參照）
      ，更足徵被告於併案部分之犯罪與本案部分，並無概括之
      犯意，是被告本件犯行既與檢察官提起上訴請求本院併予
      審理之案件非屬裁判上一罪之連續犯，本院乃無從就該併
      辦案件併為審理，從而檢察官以此為理由提起本件上訴，
      自為無理由，應將其上訴駁回，而檢察官移請併辦部分，
      亦應退回，由其另為適法之處理。
據上論斷，應依刑事訴訟法第455條之1第1項、第3項、第368 條
，判決如主文。
本案經檢察官鄭世揚到庭執行職務。
中　　華　　民　　國　　94　　年　　8 　　月　　23　　日
　　　　　　　　　刑事第三庭審判長法　官  李正紀
                                  法  官  吳祚丞
                                  法  官　王俊雄
以上正本證明與原本無異。
本件不得上訴。
                                  書記官  許秋莉
中　　華　　民　　國　　94　　年　　8 　　月　　24　　日
